臺灣嘉義地方法院民事判決
111年度嘉小字第369號
原      告  林聖傑  
訴訟代理人  黃齡億  
被      告  葉宸佑  


上列當事人間因被告違反洗錢防制法等案件，原告提起請求損害
賠償之刑事附帶民事訴訟，經本院刑事庭以111年度附民字第12
號刑事附帶民事訴訟裁定移送前來，本院於民國111年5月25日言
詞辯論終結，判決如下：
    主  文
被告應給付原告新臺幣93,000元，及自民國111年1月31日起至清
償日止，按週年利率百分之5計算之利息。
本判決得假執行。
    事實及理由
一、原告主張：被告明知將個人之金融帳戶交付他人使用，可供
    他人作為提領詐欺犯罪所得之工具，並用於使他人逃避刑事
    追訴，移轉特定犯罪所得而洗錢，仍以縱有人以其金融帳戶
    實施詐欺取財及隱匿犯罪所得所得之去向亦不違背其本意之
    幫助犯意，於民國110年7月底某日某時許，在嘉義市○區○○○
    路000巷00號之全家便利商店新東義門市前，將其申辦國泰
    世華商業銀行帳號0000000000000號帳戶（下稱國泰帳戶）
    之存摺、印鑑、提款卡及網路銀行帳號（均含密碼），交予
    真實姓名年籍不詳、綽號「阿豪」之成年男子，以此方法幫
    助他人從事犯罪。嗣「阿豪」所屬之詐欺集團成員取得上開
    提款卡、密碼後，乃意圖為自己不法之所有，基於詐欺取財
    、洗錢之犯意，於110年8月3日起，詐騙集團成員以通訊軟
    體LINE暱稱「佳欣外匯老師」與原告結識後，佯稱經由XM網
    路平台參與投資可獲利云云，致原告陷於錯誤，遂於110年8
    月9日下午5時59分、6時6分許轉帳新臺幣（下同）48,000元
    、45,000元至上開帳戶後，隨即遭詐欺集團提領一空，而掩
    飾、隱匿該詐欺取財犯罪所得（以上即引用本院110年度金
    簡字第8號刑事簡易判決）。原告因被告上開提供帳戶幫助
    他人洗錢及實施詐欺，受有93,000元之損失。並聲明：⒈被
    告應給付原告93,000元，及自起訴狀繕本送達翌日起至清償
    日止，按週年利率百分之5計算之利息。⒉請准供擔保宣告假
    執行。
二、被告則以：被告對刑事判決無意見，但原告轉帳至被告帳戶
    的錢不知誰拿走，並非被告拿走，被告也沒錢賠償原告等語
    抗辯。
三、法院之判斷：
  ㈠被告明知將個人之金融帳戶交付他人使用，可供他人作為提
    領詐欺犯罪所得之工具，並用於使他人逃避刑事追訴，移轉
    特定犯罪所得而洗錢，仍以縱有人以其金融帳戶實施詐欺取
    財及隱匿犯罪所得所得之去向亦不違背其本意之幫助犯意，
    於110年7月底某日某時許，在嘉義市○區○○○路000巷00號之
    全家便利商店新東義門市前，將其國泰帳戶之存摺、印鑑、
    提款卡及網路銀行帳號（均含密碼），交予真實姓名年籍不
    詳、綽號「阿豪」之成年男子，以此方法幫助他人從事犯罪
    ，原告受詐騙後前後將48,000元、45,000元匯入被告上開金
    融帳戶，旋遭提領一空，而被告前開所涉幫助犯洗錢犯行，
    業經本院111年度金簡字第8號刑事簡易判決判處有期徒刑5
    月，併科罰金2萬元確定在案，有上開刑事簡易判決書可佐
    （見本院卷第9至15頁），並經本院依職權調取本院111年度
    金簡字第8號刑事案件全卷核閱屬實。而被告對上開刑事簡
    易判決並無意見（見54本院卷第頁）。據此，原告主張其因
    被告提供帳戶幫助他人洗錢及實施詐欺，致其受有93,000元
    損失之事實，應認為真實。
  ㈡按因故意或過失，不法侵害他人之權利者，負損害賠償責任
    。故意以背於善良風俗之方法，加損害於他人者亦同。違反
    保護他人之法律，致生損害於他人者，負賠償責任，民法第
    184條定有明文。又數人共同不法侵害他人之權利者，連帶
    負損害賠償責任。不能知其中孰為加害人者亦同。造意人及
    幫助人，視為共同行為人，民法第185條亦有明定。又所謂
    共同侵權行為，係指數人共同不法對於同一之損害，與以條
    件或原因之行為。加害人於共同侵害權利之目的範圍內，各
    自分擔實行行為之一部，而互相利用他人之行為，以達其目
    的者，仍不失為共同侵權行為人，而應對於全部所發生之結
    果，連帶負損害賠償責任（最高法院78年度台上字第2479號
    裁判要旨參照）。被告固抗辯：其並未拿到原告遭詐騙匯至
    被告帳戶之金錢云云，然被告提供存摺、印鑑、提款卡及網
    路銀行帳號（均含密碼）之行為，屬幫助行為，依前揭民法
    第185條第2項之規定，與實施詐騙之其他詐騙集團成員，係
    共同不法侵害原告之財產權，為共同侵權行為人，應對原告
    所受損害負連帶賠償責任，且其前揭行為，與原告受有93,0
    00元之損害間具有因果關係，則原告請求被告賠償93,000元
    之損害，即屬有據。
  ㈢另按給付無確定期限者，債務人於債權人得請求給付時，經
    其催告而未為給付，自受催告時起，負遲延責任，其經債權
    人起訴而送達訴狀者，與催告有同一之效力；遲延之債務，
    以支付金錢為標的者，債權人得請求依法定利率計算之遲延
    利息；應付利息之債務，其利率未經約定，亦無法律可據者
    ，週年利率為百分之5，民法第229條第2項、第233條第1項
    前段、第203條分別定有明文。查原告本件侵權行為損害賠
    償之債，屬給付無確定期限，因此，原告請求被告給付自刑
    事附帶民事起訴狀繕本送達翌日即111年1月31日（送達證書
    見附民卷第9頁）起至清償日止，按週年利率百分之5計算之
    利息，與上開規定，核無不合，應予准許。
四、綜上所述，原告依侵權行為之法律關係，請求被告給付原告
    93,000元，及自111年1月31日起至清償日止，按週年利率百
    分之5計算之利息，為有理由，應予准許。
五、本判決係小額程序為被告敗訴之判決，依民事訴訟法第436
    條之20規定，應依職權宣告假執行。原告雖陳明願供擔保請
    准宣告假執行，不過係促使本院發動職權為假執行之宣告，
    本院就原告此部分聲請無庸為准駁之諭知。
六、本件原告係於刑事訴訟程序提起民事訴訟，經本院刑事庭裁
    定移送前來，依刑事訴訟法第504條第1項規定，無庸繳納裁
    判費，且本件訴訟繫屬期間亦未增生訴訟費用事項，故無訴
    訟費用負擔問題，併予敘明。
中　　華　　民　　國　　111 　年　　6 　　月　　8 　　日
                  臺灣嘉義地方法院嘉義簡易庭
                                  法　官　周欣怡
以上正本係照原本作成。
如對本判決上訴，須於判決送達後20日內向本庭（嘉義市文化路
308之1號）提出上訴狀（均須按他造當事人之人數附繕本）。如
委任律師提起上訴者，應一併繳納上訴審裁判費。
民事訴訟法第436條之24第2項規定：對小額程序之第一審裁判之
上訴或抗告，非以其違背法令為理由，不得為之。
中　　華　　民　　國　　111 　年　　6 　　月　　8 　　日
                                  書記官  葉芳如